臺灣臺中地方法院刑事判決
110年度金訴字第531號
公  訴  人  臺灣臺中地方檢察署檢察官
被      告  謝豐竹



上列被告因洗錢防制法等案件，經檢察官提起公訴（109年度偵
字第17479號、109年度偵字第37033號、109年度偵字第37805號
、109年度偵字第38763號）及移送併辦（109年度偵字第32461號
），本院判決如下：
    主    文
丑○○幫助犯洗錢防制法第十四條第一項之一般洗錢罪，處有期徒
刑伍月，併科罰金新臺幣參萬元，罰金如易服勞役，以新臺幣壹
仟元折算壹日。
    犯罪事實
一、丑○○雖可預見金融機構帳戶係個人理財之重要工具，為個人
    財產、信用之重要表徵，如交與他人使用，有供作財產犯罪
    用途之可能，而犯罪者取得他人存摺或金融卡（含密碼）之
    目的在於取得贓款及掩飾犯行不易遭人追查，對於提供帳戶
    雖無引發他人萌生犯罪之確信，但仍以縱若前開取得帳戶之
    人利用其帳戶持以詐欺取財，或掩飾、隱匿特定犯罪所得而
    洗錢，亦不違背其本意之幫助犯意，於民國109年3月4日前
    某時許，在臺中市西屯區某處，將其所申辦之合作金庫商業
    銀行大里分行帳號000-0000000000000號帳戶（下稱合庫帳
    戶）、臺中商業銀行太平分行帳號000-000000000000號帳戶
    （下稱臺中商銀帳戶）之存摺、提款卡及密碼提供予真實姓
    名年籍不詳，綽號「小畢」之人使用，而以此方式幫助詐欺
    犯罪者方便取得贓款與掩飾詐欺取財犯行不易遭人查緝。嗣
    該詐欺集團成員（無證據證明有未滿18歲之人）取得前開帳
    戶後，隨即與其同夥共同意圖為自己不法所有之犯意聯絡，
    先後於附表所示之時間，以如附表所示之詐騙方式，向戊○○
    、辛○○、丁○○、李佳琦、子○○、乙○○、甲○○、庚○○、癸○○、
    己○○、壬○○（下稱戊○○等11人）施用詐術，致其等均陷於錯
    誤，而分別於附表所示時間，匯款如附表所示之金額至丑○○
    上開合庫帳戶或臺中商銀帳戶而詐欺得逞，待戊○○等11人將
    款項匯入上開2帳戶後，再由該集團成員持本案合庫帳戶及
    臺中商銀帳戶之提款卡提領現金，製造金流斷點，以掩飾、
    隱匿上開詐欺犯罪所得之去向。
二、案經丁○○、戊○○、癸○○、甲○○、庚○○訴由臺北市政府警察局
    中山分局報告、己○○訴由屏東縣政府警察局潮州分局報告、
    子○○訴由臺中市政府警察局第一分局報告及臺南市政府警察
    局歸仁分局報告臺灣臺南地方檢察署呈請臺灣高等檢察署令
    轉臺灣臺中地方檢察署檢察官偵查起訴；暨壬○○訴由高雄市
    政府警察局三民二分局報告臺灣高雄地方檢察署，嗣呈請臺
    灣高等檢察署令轉臺灣臺中地方檢察署檢察官移送併辦。
    理    由
壹、證據能力部分：
一、按被告以外之人於審判外之言詞或書面陳述，除法律有規定
    者外，不得作為證據，刑事訴訟法第159條固定有明文，惟
    被告以外之人於審判外之陳述，雖不符同法第159條之1至之
    4規定，而經當事人於審判程序同意作為證據，法院審酌該
    言詞陳述或書面陳述作成時之情況，認為適當者，亦得為證
    據；又當事人、代理人或辯護人於法院調查證據時，知有第
    159條第1項不得為證據之情形，而未於言詞辯論終結前聲明
    異議者，視為有前項之同意，同法第159條之5亦定有明文。
    其立法意旨在於傳聞證據未經當事人之反對詰問予以核實，
    原則上先予排除，惟若當事人已放棄詰問或未聲明異議，基
    於證據資料愈豐富，愈有助於真實發現之理念，且強化言詞
    辯論原則，法院自可承認該傳聞證據例外擁有證據能力。經
    查，本案判決所引用之供述證據（含言詞及書面陳述），被
    告丑○○於本院準備程序時表示同意當作證據等語（本院卷第
    74至75頁），且檢察官及被告於本院審理中調查證據時，就
    上開事證之證據能力，亦均未於言詞辯論終結前聲明異議（
    本院卷第157至158頁），本院審認上開證據作成時之情況，
    應無違法取證或不當情事，與本案待證事實間復具有相當之
    關聯性，以之作為證據應屬適當，依刑事訴訟法第159條之5
    規定，自有證據能力。
二、至其餘本案認定犯罪事實之所有證據資料（含書證、物證等
    ），均與本案事實具有關聯性，並無事證足認有違背法定程
    序或經偽造、變造等情事，且經本院依法踐行調查程序，檢
    察官、被告對於證據能力均未爭執，故依據刑事訴訟法第15
    8條之4反面規定，均具有證據能力。
貳、實體部分：
一、訊據被告固坦承其有將本案合庫帳戶及臺中商銀帳戶交予暱
    稱「小畢」之人，然矢口否認有何幫助詐欺、幫助洗錢之犯
    行，辯稱：伊當時是要應徵麻將館工作，「小畢」說要提供
    身分證、健保卡、帳戶存摺、印鑑等件以辦理公司證件及作
    為薪轉帳戶使用，伊不知道為何帳戶會被詐騙集團用來詐騙
    被害人，伊也是被騙的云云。經查：
（一）上開合庫帳戶及臺中商銀帳戶確係被告所申請開立乙節，
      除據被告供承在卷外（偵17479號卷第11至15、17至19頁
      、本院卷第69至80、153至168頁），復有被告上開合庫帳
      戶、臺中商銀帳戶之客戶開戶資料、帳戶交易明細各1份
      （警卷第97至105、109至114頁、偵17479號卷第97至103
      頁、偵37805號卷第25至33頁、高警卷第233至244、279至
      281頁、本院卷第99至105頁）附卷可證。又告訴人丁○○、
      戊○○、癸○○、甲○○、庚○○、子○○、己○○、壬○○、被害人乙○○、李佳琦、辛○○於如附表所示之時、地，經以如附表所
      示之方式詐騙，致其等分別陷於錯誤，而分別匯款如附表
      所示之金額至被告合庫帳戶或臺中商銀帳戶等事實，亦據
      告訴人丁○○、戊○○、癸○○、甲○○、庚○○、子○○、己○○、壬○○、被害人乙○○、李佳琦、辛○○分別於警詢時證述明確，
      並有如附表證據出處欄所示之證據資料可佐（證據卷頁均
      如附表【證據出處欄】所示），足證被告所申請開立之上
      開合庫帳戶及臺中商銀帳戶確係供詐欺集團用以作為向告
      訴人丁○○、戊○○、癸○○、甲○○、庚○○、子○○、己○○、壬○○
      、被害人乙○○、李佳琦、辛○○詐騙款項之用無訛。
（二）按刑法之故意，分為直接故意與不確定故意，不確定故意
      係指行為人對於構成犯罪事實，預見其發生而其發生並不
      違背其本意，刑法第13條第2項定有明文。又幫助犯之成
      立，以行為人主觀上認識被幫助者，正欲從事犯罪或係正
      在從事犯罪，且該犯罪有既遂可能，而其行為足以幫助他
      人實現構成要件者，即具有幫助故意，並不以行為人確知
      被幫助者，係犯何罪名為必要。再於金融機構開設帳戶，
      請領存摺及金融卡，係針對個人身分、社會信用，而予以
      資金流通，具有強烈屬人性；而金融帳戶為個人理財工具
      ，且金融存摺、金融卡亦事關個人財產權益保障，其專有
      性甚高，除非本人或與本人親密關係者，難認有何理由，
      可自由流通使用該存摺，一般人均有妥為保管及防止他人
      任意使用的認識，縱使特殊情況，偶需交付他人使用，亦
      必深入瞭解用途及合理性，始予提供，且該等專有物品，
      如落入不明人士手中，而未加以闡明正常用途，極易被利
      用為與財產犯罪有關之工具，此為吾人依一般生活認知，
      所易體察之常識。而有犯罪意圖者，非有正當理由，竟徵
      求他人提供帳戶，客觀上可預見其目的，係供為某筆資金
      存入後，再行領出之用，且該筆資金存入及提領過程，係
      有意隱瞞其流程及行為人身分曝光之用意，常人本於一般
      認知能力，均易瞭解。從而，如非為詐騙財物、恐嚇取財
      或洗錢等不法目的，衡情應無收受他人帳戶存摺、金融卡
      之理，是此等行為客觀上，顯屬可疑，而有為隱瞞某種作
      為流程及行為人身分曝光等不法意圖，應屬可見。
（三）又按我國洗錢防制法對於洗錢之定義，所參酌之聯合國禁
      止非法販運麻醉藥品和精神藥物公約（又稱維也納公約）
      第3條第1項第b、c款，以及聯合國打擊跨國有組織犯罪公
      約第6條第1項第a、b款之中文版，雖將行為人必須「know
      ing」洗錢標的財產是源自特定犯罪所得之「knowing」翻
      譯為「明知」。但洗錢防制法第2條修正之立法說明第4點
      ，已敘明有關是否成立該條第3款洗錢行為之判斷重點「
      在於主觀上是否明知或可得而知所收受、持有」，即不以
      「明知」為限。金融帳戶乃個人理財工具，依我國現狀，
      申設金融帳戶並無任何特殊限制，且可於不同之金融機構
      申請多數帳戶使用，是依一般人之社會通念，若見他人不
      以自己名義申請帳戶，反而收購或借用別人之金融帳戶以
      供使用，並要求提供提款卡及告知密碼，則提供金融帳戶
      者主觀上如認識該帳戶可能作為對方收受、提領特定犯罪
      所得使用，對方提領後會產生遮斷金流以逃避國家追訴、
      處罰之效果，仍基於幫助之犯意，而提供該帳戶之提款卡
      及密碼，以利洗錢實行，仍可成立一般洗錢罪之幫助犯（
      最高法院108年台上字第3101號判決意旨參照）。且邇來
      利用電話或網路刊登廣告詐欺取財之犯罪類型層出不窮，
      該等犯罪多數均係利用人頭帳戶作為出入帳戶，並經媒體
      廣為披載，此應為一般人本於一般認知能力所易於意會者
      ，凡對社會動態尚非全然不予關注者均能知曉，則被告對
      於帳戶提供他人使用，將可能為他人從事不法，應有預見
      ，是被告具備幫助詐欺取財及幫助洗錢之不確定故意，應
      可認定。
（四）被告雖以前詞置辯，然查：
　　1.就「小畢」之真實姓名及聯絡資料等節，被告於警詢時供
      稱：伊跟「小畢」是網路聚會認識的，伊只有「小畢」的
      line可以聯絡到她，但後來因為「小畢」一直騷擾伊，所
      以伊就將她的line刪除。至於「小畢」的年籍資料及真實
      姓名等，伊並不知道等語（偵17479號卷第11至15、17至1
      9頁），可見被告與「小畢」交情普通，信賴關係淡薄，
      並非熟識關係或有相當深厚之交情，則以2人關係觀之，
      倘被告將「小畢」之聯絡方式刪除，其所交付之證件資料
      等將再無取回之可能，其理應於刪除好友前先行詢問「小
      畢」何時可以返還上開證件，再將其刪除，然其卻逕將「
      小畢」之聯絡方式刪除，使該帳戶置於自己支配範疇之外
      ，其漠視帳戶將被供作非法使用之容任心態，可見一斑。
      　　
　　2.再者，被告於本院審理時供稱：伊當時是擔任保全人員，
      伊要應徵工作，對方說需要帳戶資料來辦理公司證件。..
      .「（問：辦理資料為何要提供存摺、密碼及提款卡？）
      說要辦理員工證及開帳戶使用，我當時是在轉換工作，對
      方問我密碼多少，我當時沒有想那麼多，我說密碼就是我
      的生日。我當天已經上班8小時，我回去以後就把證件交
      給對方，對方說要2本存摺，1本是要薪資轉帳，1本辦理
      公司證件。」等語（本院卷第166頁），而被告於行為時
      已年逾36歲，且非屬無任何社會經驗而離群索居、懵懂愚
      昧之人，難認其有何接觸相關媒體資訊之困難，則依其年
      齡、智識及經驗，就此類具有個人專屬性及社會信用表徵
      之銀行帳戶存摺、提款卡及密碼，實無認知可任意交付予
      他人使用之理，而應就本案帳戶資料極可能供他人作為收
      受、匯入轉出詐欺款項使用，當知悉且可預見。甚且，倘
      若被告所言屬實，衡諸一般常理，辦理工作相關證件僅需
      提供個人帳戶帳號以做為薪資轉帳使用即可，然被告係一
      併提供合作金庫銀行及臺中商業銀行共2個金融帳戶予「
      小畢」，核其所為已與常理相違。再且，被告於本院準備
      程序時稱：伊只記得所應徵之工作是在西屯區某麻將館等
      語（本院卷第73頁），倘其確實係前往應徵工作，其對於
      工作內容、工作地點等節當無不知之理，可見被告所辯，
      並不足採，且可認被告有幫助犯詐欺取財及洗錢犯行之不
      確定故意，至為明確。
　　3.末以，詐欺集團以他人帳戶供作款項出入之人頭帳戶，必
      定會先取得帳戶申請人之同意，否則若帳戶申請人辦理掛
      失止付，被害人所匯入之款項即遭凍結無法提領，而帳戶
      申請人反可輕易藉由辦理補發存摺、變更印鑑及密碼，將
      款項提領一空，詐欺集團成員精心策劃詐騙之成果將因存
      簿來源取得之不可靠性，無法順利領得詐欺款項，而導致
      心血功虧一簣，詐欺集團當無甘冒此風險之理。參以本案
      告訴人丁○○、戊○○、癸○○、甲○○、庚○○、子○○、己○○、壬○○、被害人乙○○、李佳琦、辛○○受詐騙而匯款至被告上開
      合庫帳戶或臺中商銀帳戶後，該詐欺集團成員旋即提領帳
      戶內之款項，有上開合庫帳戶及臺中商銀帳戶交易明細資
      料可佐（警卷第97至105、109至114頁、偵17479號卷第97
      至103頁、偵37805號卷第25至33頁、高警卷第233至244、
      279至281頁、本院卷第99至105頁），倘非被告配合提供
      本案上開帳戶提款卡、密碼予不詳姓名年籍之詐欺集團成
      員，且該詐欺集團成員已有把握上開各該帳戶不會遭帳戶
      所有人即被告申請掛失止付，當無甘冒遭員警查獲或因被
      告申請掛失止付而使其等犯罪心血功虧一簣之風險而為上
      揭詐騙行為，益徵被告確有幫助犯詐欺取財及洗錢犯行之
      不確定故意甚明。至被告雖稱其曾於警詢時指認「小畢」
      云云，然觀以其於109年4月23日警詢時係稱其並無法提出
      「小畢」之相關聯絡資訊以供調查，且員警提出之照片亦
      無從辨認何人為「小畢」等語（偵17479號卷第17至19頁
      ），自無從為有利於被告之認定，附此敘明。
（五）綜上所述，被告既能預見其交付上開合庫帳戶及臺中商銀
      帳戶之存摺、提款卡、密碼等資料，將可能被詐欺集團利
      用作為詐騙匯款帳戶，且對該詐欺成員提領犯罪所得後將
      形成資金追查斷點之洗錢行為有所助力，但仍提供上開帳
      戶之存摺、密碼及提款卡，而容任該結果發生，則該結果
      之發生應不違背其本意，被告自有幫助詐欺取財與幫助洗
      錢之不確定故意與行為。本案事證明確，被告上揭幫助詐
      欺與幫助洗錢之犯行，均洵堪認定，均應依法論科。
二、論罪科刑：
（一）刑法上之幫助犯，係對於犯罪與正犯有共同之認識，而以
      幫助之意思，對於正犯資以助力，而未參與實施犯罪之行
      為者而言；是以，如未參與實施犯罪構成要件之行為，且
      係出於幫助之意思提供助力，即屬幫助犯，而非共同正犯
      。查被告基於幫助他人詐欺取財及洗錢之意思，將上開帳
      戶之存摺、提款卡（含密碼）提供予真實姓名年籍不詳之
      詐欺集團成員使用，雖使該成員得基於詐欺取財之犯意，
      向告訴人丁○○、戊○○、癸○○、甲○○、庚○○、子○○、己○○、
      壬○○、被害人乙○○、李佳琦、辛○○施以詐術，致使告訴人
      丁○○、戊○○、癸○○、甲○○、庚○○、子○○、己○○、壬○○、被
      害人乙○○、李佳琦、辛○○均陷於錯誤，分別匯款至被告所
      提供之上開帳戶內，用以遂行詐欺取財與洗錢犯罪使用，
      然被告並未參與實施詐術或洗錢之行為，亦無證據證明被
      告參與實施詐欺取財或洗錢犯行之構成要件行為，是被告
      係以幫助他人為詐欺取財及洗錢犯罪之意思，參與犯罪構
      成要件以外之行為，為幫助犯。故核被告本案所為，均係
      犯刑法第30條第1項前段、第339條第1項之幫助詐欺取財
      罪，及同法第30條第1項前段、洗錢防制法第14條第1項之
      幫助洗錢罪。
（二）被告以單一交付帳戶之行為，幫助本案詐欺集團成員為本
      案詐欺取財及洗錢犯行，侵害告訴人丁○○、戊○○、癸○○、
      甲○○、庚○○、子○○、己○○、壬○○、被害人乙○○、李佳琦、
      辛○○之財產法益，為想像競合犯，應依刑法第55條前段規
      定，從一重之幫助洗錢罪處斷。
（三）公訴意旨雖未就告訴人子○○因遭以如附表編號5所示方式
      詐騙，而於109 年3 月5 日13時28分許，將27,000元匯至
      被告上開臺中商銀帳戶之部分提起公訴，然此部分與業經
      起訴如附表編號5所示之犯行，既屬接續犯之實質上一罪
      關係，自為起訴效力所及，而應由本院予以擴張審理之。
（四）被告係基於幫助之犯意而為一般洗錢罪及詐欺取財罪，而
      未實際參與詐欺及洗錢之犯行，所犯情節較正犯輕微，爰
      依刑法第30條第2項規定，按正犯之刑減輕之。
（五）至前開檢察官移送併辦部分（109年度偵字第32461號），
      經核均與起訴部分之犯罪事實具有想像競合犯之裁判上一
      罪關係（告訴人壬○○部分）或事實上一罪關係（被害人李
      佳琦部分），本院自應併予審理，附此敘明。　　　　
（六）爰以行為人之責任為基礎，審酌被告雖未實際參與詐欺取
      財及洗錢之犯行，但其提供帳戶供不法犯罪集團使用，不
      僅造成執法機關不易查緝犯罪行為人，嚴重危害社會治安
      ，助長社會犯罪風氣，更造成告訴人丁○○、戊○○、癸○○、
      甲○○、庚○○、子○○、己○○、壬○○、被害人乙○○、李佳琦、
      辛○○求償上之困難，行為實屬不該；另兼衡被告於本院審
      理時自稱之智識程度、經濟及家庭生活狀況（本院卷第16
      8頁）等一切情狀，量處如主文所示之刑，並諭知罰金易
      服勞役之折算標準，以資懲儆。
三、沒收部分：
（一）被告固有將上開2帳戶提供本案詐欺集團成員遂行詐欺取
      財及洗錢之犯行，惟卷內尚乏積極證據證明被告就此獲有
      報酬或因此免除債務，自無從遽認被告有何實際獲取之犯
      罪所得，爰不予諭知沒收或追徵其犯罪所得。　　　　　
（二）洗錢防制法第18條第1項固規定「犯第14條之罪，其所移
      轉、變更、掩飾、隱匿、收受、取得、持有、使用之財物
      或財產上利益，沒收之；犯第15條之罪，其所收受、持有
      、使用之財物或財產上利益，亦同。」，惟被告非實際上
      提領、取得贓款之人，非洗錢防制法第14條第1項之正犯
      ，自無上開條文適用，附此敘明。
據上論斷，應依刑事訴訟法第299條第1項前段，洗錢防制法第14
條第1項，刑法第11條前段、第30條第1項前段、第2項、第339條
第1項、第55條前段、第42條第3項前段，刑法施行法第1條之1第
1項，判決如主文。　　　
本案經檢察官黃政揚提起公訴及移送併辦，檢察官白惠淑、丙○○
到庭執行職務。
中　　華　　民　　國　　110 　年　　11　　月　　10　　日
              刑事第十庭    審判長法  官  陳玉聰
　　　　　　　　　                法  官  林芳如
　　　　　　　　　                法  官  林怡姿
以上正本證明與原本無異。
如不服本判決應於收受送達後20日內向本院提出上訴書狀，並應
敘述具體理由；其未敘述上訴之理由者，應於上訴期間屆滿後20
日內向本院補提理由書（均須按他造當事人之人數附繕本）「切
勿逕送上級法院」。
告訴人或被害人如不服判決，應備理由具狀向檢察官請求上訴，
上訴期間之計算，以檢察官收受判決正本之日起算。
　                                書記官  黃泰能
中　　華　　民　　國　　110 　年　　11　　月　　10　　日
附錄論罪科刑法條
刑法第30條
幫助他人實行犯罪行為者，為幫助犯。雖他人不知幫助之情者，
亦同。
幫助犯之處罰，得按正犯之刑減輕之。
刑法第339條
意圖為自己或第三人不法之所有，以詐術使人將本人或第三人之
物交付者，處5 年以下有期徒刑、拘役或科或併科50萬元以下罰
金。
以前項方法得財產上不法之利益或使第三人得之者，亦同。
前2 項之未遂犯罰之。
洗錢防制法第2條
本法所稱洗錢，指下列行為：
一、意圖掩飾或隱匿特定犯罪所得來源，或使他人逃避刑事追訴
　　，而移轉或變更特定犯罪所得。
二、掩飾或隱匿特定犯罪所得之本質、來源、去向、所在、所有
　　權、處分權或其他權益者。
三、收受、持有或使用他人之特定犯罪所得。
洗錢防制法第14條
有第2 條各款所列洗錢行為者，處7 年以下有期徒刑，併科新臺
幣5 百萬元以下罰金。
前項之未遂犯罰之。
前2 項情形，不得科以超過其特定犯罪所定最重本刑之刑。

附表：

編號 被害人          詐騙時間及方式   匯款時間、金額及匯入銀行帳戶           證據出處 備註 1 戊○○ 詐騙集團其一成員於109 年1 月17日10時31分許，以暱稱「JAY 家豪」透過「探探」交友軟體與戊○○認識後，以LINE向戊○○佯稱：可在國際交易平台Pine Bridge VIX 投資經理，代為操作歐元和英鎊每一分鐘的匯率差額買賣，從高低點賺額外收益，代操手續費為獲利之30％，待戊○○加入會員後，以其投資有獲利，但須先支付代操費才可領回獲利云云，致戊○○陷於錯誤，依對方指示匯款。 戊○○於109 年3 月3 日19時53分許及同年月4 日19時35分許，在宜蘭縣○○鎮○○○路00號，以網路銀行轉帳方式，分別將94,000元、31,000元匯至丑○○申辦之合作金庫商業銀行帳號0000000000000 號帳戶內。 1.告訴人戊○○於警詢之指述（偵17479號卷第33至41頁）。2.丑○○合作金庫商業銀行帳號0000000000000號帳戶開戶資料、歷史交易明細（偵17479號卷第99至101頁）。  2 辛○○ 詐騙集團其一成員於109 年3 月3 日前某日，透過交友軟體與辛○○認識後，以LINE暱稱「達康JAY 張家豪」向辛○○佯稱：有小額投資的方案，可以代操投資外匯，待辛○○加入後，以其投資有獲利，須先支付代操費及辛○○操作系統錯誤，需補回款項後才可領回獲利云云，致辛○○陷於錯誤，依對方指示匯款。 辛○○於109 年3 月3 日及同年月4日，以網路轉帳方式，分別將20,000元、20,000元、31,000元匯至丑○○申辦之合作金庫商業銀行帳號0000000000000 號帳戶內。 1.被害人辛○○於警詢之指述（偵17479號卷第53至54頁）。 2.轉帳交易明細（偵17479號卷第57頁）。③ 3.丑○○合作金庫商業銀行帳號0000000000000號帳戶開戶資料、歷史交易明細（偵17479號卷第99至101頁）。  3 丁○○ 詐騙集團其一成員於109 年3 月3 日前某日，透過交友軟體與丁○○認識後，以LINE暱稱「達康JAY 張家豪」向丁○○佯稱：有投資方案，可代操投資外匯，待丁○○加入後，以其投資有獲利，但因丁○○系統操作錯誤，需補回損失的款項後才可領回獲利云云，致丁○○陷於錯誤，依對方指示匯款。 丁○○於109 年3 月4 日，將20,000元匯至丑○○申辦之合作金庫商業銀行帳號0000000000000 號帳戶內。 1.告訴人丁○○於警詢之指述（偵17479號卷第27至28頁）。2.丑○○合作金庫商業銀行帳號0000000000000號帳戶開戶資料、歷史交易明細（偵17479號卷第99至101頁）。  4 李佳琦 詐騙集團其一成員於109 年2 月29日前某日，以LINE向李佳琦佯稱：可透過網路投資外匯操盤賺取差額云云，，致李佳琦陷於錯誤，依對方指示匯款。 李佳琦於109 年3 月4 日16時39分許，在桃園市○○區○○街000 巷0 號5 樓，以網路銀行轉帳方式，將27,000元匯至丑○○申辦之合作金庫商業銀行帳號0000000000000 號帳戶內。 1.被害人李佳琦於警詢之指述（偵17479號卷第29至31頁）。2.丑○○合作金庫商業銀行帳號0000000000000號帳戶開戶資料、歷史交易明細（偵17479號卷第99至101頁）。③  3.李佳琦臺灣中小企業銀行帳號00000000000號帳戶存摺影本（高警卷第220頁）。④  4.轉帳交易明細（高警卷第222頁）。  5 子○○ 詐騙集團其一成員於109 年3 月4 日18時許，假冒子○○之友人，以LINE暱稱「達康JAY 張家豪」向子○○佯稱：可代為操作外匯獲利，待子○○加入後，以其投資有獲利，但須先支付操作費才可領回獲利云云，致子○○陷於錯誤，依對方指示匯款。 子○○於109 年3 月4 日23時許，在臺中市○區○○路○段000 號，以ATM 轉帳方式，將24,000元匯至丑○○申辦之合作金庫商業銀行帳號0000000000000 號帳戶內。 1.告訴人子○○於警詢之指述（偵37033號卷第19至24頁）。2.臺中市政府警察局第一分局公益派出所受理各類案件記錄表、受理刑事案件報案三聯單（偵37033號卷第27至29頁）。③ 3.內政部警政署反詐騙諮詢專線紀錄表（偵37033號卷第49頁）。④ 4.臺中市政府警察局第一分局公益派出所金融機構聯防機制通報單、受理詐騙帳戶通報警示簡便格式表（偵37033號卷第51至53頁）。⑤ 5.子○○元大銀行帳號00000000000000號帳戶存摺影本（偵37033號卷第61至63頁）。⑥ 6.丑○○合作金庫商業銀行帳號0000000000000號帳戶開戶資料、歷史交易明細（偵17479號卷第99至101頁）。⑦ 7.丑○○台中商業銀行帳號000000000000號帳戶開戶資料、存款交易明細（偵37805號卷第29至33頁）。 子○○以其元大銀行00000000000000號帳戶匯至丑○○台中銀行帳戶部分，起訴書附表無    子○○於109 年3 月5 日13時28分許，將27,000元匯至丑○○申辦之台中商業銀行帳號000000000000號帳戶內。   6 乙○○ 詐騙集團其一成員於109 年2 月8 日15時許，透過「SWEETRING 」交友軟體與乙○○認識後，以LINE暱稱「達康JACK張家豪」向乙○○佯稱：因從事外匯操盤需要業績，可在外匯投資網頁平台「普匯」代為操作，如欲提領獲利，需先支付3 ％代操費及激活提款，才可領回獲利云云，致乙○○陷於錯誤，依對方指示匯款。 乙○○於109 年3 月5 日12時4 分許，以網路轉帳方式，將45,000元匯至丑○○申辦之台中商業銀行帳號000000000000號帳戶內。 1.被害人乙○○於警詢之指述（南警卷第33至37頁）。② 2.乙○○元大商業銀行帳號000000000000號帳戶存款交易明細（南警卷第139頁）。③ 3.LINE對話紀錄（南警卷第145至211頁）。④ 4.內政部警政署反詐騙諮詢專線紀錄表（南警卷第213至215頁）。⑤ 5.桃園市政府警察局蘆竹分局南崁派出所受理詐騙帳戶通報警示簡便格式表、金融機構聯防機制通報單（南警卷第229至235頁）。⑥ 6.丑○○台中商業銀行帳號000000000000號帳戶開戶資料、存款交易明細（南警卷第101至105頁）。⑦ 7.丑○○合作金庫商業銀行帳號0000000000000號帳戶開戶資料、歷史交易明細（南警卷第111至114頁）。     乙○○於109 年3 月5 日15時12分許，以網路轉帳方式，將17,000元匯至丑○○申辦之合作金庫商業銀行帳號0000000000000 號帳戶內。   7 甲○○ 詐騙集團其一成員於109 年2 月20日，透過「探探」交友軟體與甲○○認識後，以LINE暱稱「達康JACK張家豪」向甲○○佯稱：有一週內可以平均獲利5000元至12,000元之投資方案，待甲○○加入後，以其投資有獲利，但須先支付手續費及甲○○操作失誤，需支付處理費用，才可領回獲利云云，致甲○○陷於錯誤，依對方指示匯款。 甲○○於109 年3 月5 日15時許起至同日18時50分許止，以ATM 轉帳方式，分別將24,000元、27,000元、25,000元匯至丑○○申辦之合作金庫商業銀行帳號0000000000000 號帳戶內。 1.告訴人甲○○於警詢之指述（偵17479號卷第69至72頁）。2.甲○○中國信託銀行帳號000000000000號、台北富邦銀行帳號000000000000號、元大銀行帳號00000000000000號帳戶存摺影本（偵17479號卷第73至76頁）。3.詐騙集團成員「張家豪」名片照片（偵17479號卷第77頁）。4.LINE對話紀錄擷圖（偵17479號卷第78至79頁）。⑤ 5.丑○○合作金庫商業銀行帳號0000000000000號帳戶開戶資料、歷史交易明細（偵17479號卷第99至103頁）。  8 庚○○ 詐騙集團其一成員於109 年2 月25日前某日，以暱稱「夏和傑」透過「探探」交友軟體與庚○○認識後，以LINE向庚○○佯稱：有一個投資方案，只要1,000 元即可開始投資云云；復由詐騙集團其一成員，以LINE暱稱「達康JAY 張家豪」向庚○○佯稱：需要支付代操費4,000 元、20,000元，屆時如有獲利可獲得80,000多元云云，致庚○○陷於錯誤，依對方指示匯款。 庚○○於109 年3 月5 日22時20分許，ATM 轉帳方式，將20,000元匯至丑○○申辦之合作金庫商業銀行帳號0000000000000 號帳戶內。 1.告訴人庚○○於警詢之指述（偵17479號卷第81至82頁）。 2.LINE對話紀錄擷圖（第83至85頁）。③ 3.轉帳交易紀錄、投資系統頁面資料（第87至89頁）。④ 4.丑○○合作金庫商業銀行帳號0000000000000號帳戶開戶資料、歷史交易明細（偵17479號卷第99、103頁）。  9 癸○○ 詐騙集團其一成員於109 年3 月4 日前某日，透過「Omi 」交友軟體與癸○○認識後，以LINE暱稱「達康JAY張家豪」向癸○○佯稱：有一個投資方案，可以使用歐元代操作，獲利最高250,000 元，只需支付代操費30％即可云云，致癸○○之陷於錯誤，依對方指示匯款。 癸○○於109 年3 月4 日及同年月5日，分別將27,000元、20,000元匯至丑○○申辦之合作金庫商業銀行帳號0000000000000 號帳戶內。 1.告訴人癸○○於警詢之指述（偵17479號卷第59至60頁）。 2.LINE對話紀錄擷圖（偵17479號卷第61至67頁）。③ 3.丑○○合作金庫商業銀行帳號0000000000000號帳戶開戶資料、歷史交易明細（偵17479號卷第99至103頁）。  10 己○○ 詐騙集團其一成員於109 年2 月26日，透過「Omi 」交友軟體與己○○認識後，以LINE暱稱「達康JACK張家豪」向己○○佯稱：達康公司提供小資族投資專案，收取獲利額度30％的代操費，其餘即為投資獲利之金額云云，致己○○陷於錯誤，依對方指示匯款。 己○○於109 年3 月4 日20時12分許、同年月5 日8 時36分許，以網路銀行轉帳方式，分別將50,000元、30,000元匯至丑○○申辦之台中商業銀行帳號000000000000號帳戶內。 1.告訴人己○○於警詢之指述（偵37805號卷第15至19頁）。2.宜蘭縣政府警察局羅東分局開羅派出所受理詐騙帳戶通報警示簡便格式表、金融機構聯防機制通報單（偵37805號卷第35至37頁）。③ 3.LINE對話紀錄擷圖（偵37805號卷第39至87頁）。④ 4.轉帳紀錄（偵37805號卷第91頁）。⑤ 5.詐騙集團成員「張家豪」名片照片（偵37805號卷第93頁）。6.丑○○台中商業銀行帳號000000000000號帳戶開戶資料、存款交易明細（偵37805號卷第29至33頁）。  11 壬○○ 詐騙集團其一成員於109 年2 月24日前某日，透過交友軟體與壬○○認識後，以LINE向壬○○佯稱：可透過普匯APP 平台代為操作投資外匯，待壬○○加入後，以其投資有獲利，但須先支付30％代操費才可領回獲利云云，致壬○○陷於錯誤，依對方指示匯款。 壬○○於109 年3 月5 日11時54分許，以網路銀行轉帳方式，將24,000元匯至丑○○申辦之台中商業銀行帳號000000000000號帳戶內。 1.告訴人壬○○於警詢之指述（高警卷第49至51頁）。② 2.轉帳交易明細（高警卷第271頁）。③ 3.LINE對話紀錄擷圖（高警卷第271、274頁）。④ 4.投資平台APP畫面擷圖（高警卷第272頁）。⑤ 5.丑○○台中商業銀行帳號000000000000號帳戶開戶資料、存款交易明細（高警卷第279至281頁）。